臺灣南投地方法院民事裁定
110年度消債全字第5號
聲  請  人  
即  債務人  呂麗春  
代  理  人  廖淑華律師（法扶律師）
上列聲請人即債務人因消費者債務清理事件（本院110年度消債
更字第35號），聲請保全處分，本院裁定如下：
    主  文
聲請駁回。
    理  由
一、按法院就更生之聲請為裁定前，得因利害關係人之聲請或依
    職權，以裁定為債務人履行債務及債權人對於債務人行使債
    權之限制、對於債務人財產強制執行程序之停止之保全處分
    ，消費者債務清理條例（下稱消債條例）第19條第1 項第2
    款、第3 款固有明文。惟保全處分，係於法院就更生之聲請
    為裁定前，為防杜債務人之財產減少，維持債權人間之公平
    受償，及使債務人有重建更生之機會，始有保全處分之必要
    （消債條例第19條立法說明參照）。是法院就更生之聲請為
    裁定前，應依債務人之財產狀況，就保全處分對債務人更生
    目的達成之促進，及保全處分實施對相關利害關係人所生影
    響，兼顧債權人權益，避免債務人惡意利用保全處分，阻礙
    債權人行使權利，或作為延期償付手段之可能性，綜合比較
    斟酌，決定有無以裁定為保全處分之必要，非謂一經利害關
    係人聲請，即應裁定准予保全處分。 
二、聲請意旨略以：聲請人即債務人（下稱聲請人）因有財產不
    能清償債務之虞，業已向本院聲請更生，然目前卻遭債權人
　　滙豐(台灣)商業銀行股份有限公司(下稱匯豐銀行)、台新國
    際商業銀行股份有限公司(下稱台新銀行)及聯邦商業銀行股
    份有限公司(下稱聯邦銀行)，向本院及臺灣臺南地方法院（
    下稱臺南地院）聲請強制執行，並經本院及臺南地院分別核
    發執行命令在案，然聲請人已向本院聲請更生，為維持債權
    人間之公平及使聲請人有重建更生之機會，爰依消債條例第
    19條第1 項規定，聲請法院裁定准予保全處分，停止債權人
    對聲請人為系爭強制執行程序等語。
三、經查：
  ㈠聲請人主張其已向本院聲請更生，業經本院調取以110 年度
    消債更字第35號更生事件，核閱屬實；又聲請人主張遭本院
    強制執行乙節，台新銀行及聯邦銀行分別向本院執行處聲請
    以110年度司執字第5233號、110年度司執字第12244號清償
    債務強制執行事件執行中，並於本院110年度司執字第12244
    號強制執行事件中，收取扣押其薪資債權即第三人臺中榮民
    總醫院埔里分院（下稱榮總埔里分院）自110年6月起每月扣
    薪3分之1，約新臺幣(下同)9,000元(下稱系爭薪資債權，以
    及下稱系爭強制執行事件)，而匯豐銀行則向臺南地院以110
    年度司執字第18179號清償債務聲請強制執行事件後嗣於110
    年5月26日撤回執行等情，業經本院調取並核閱上開更生事
    件、強制執行事件卷宗屬實，堪信為真。查系爭強制執行事
    件程序所扣押之金錢為聲請人之薪資，而更生程序主要係以
    法院裁定開始更生程序後，聲請人之薪資及其他收入作為更
    生方案之清債來源，則在法院裁定開始更生程序前，聲請人
    之債權人即對該等收入所得，行使權利及前揭強制執行程序
    之繼續，並無礙於嗣後聲請人更生程序之進行與更生目的之
    達成，自無必要以保全處分限制債權人對於聲請人債權或其
    他財產為強制執行。
  ㈡再依強制執行法第122 條規定之意旨，聲請人對於第三人之
    債權，若係維持聲請人及其共同生活之親屬生活所必須者，
    不得為強制執行，故聲請人對第三人之債權，本即限於非聲
    請人及其共同生活之親屬生活所必須者，始得強制執行，此
    已考量聲請人生活需要，不致造成聲請人無法維持基本生活
    ，亦不妨礙其重建更生之機會，如聲請人認強制執行之結果
    影響其基本生活需要，自應依強制執行法第122 條、第12條
    之規定，向執行法院聲明異議，而非依消債條例之規定聲請
    保全處分，以免混淆本條例所設保全處分之目的與功能。 
　㈢又本件債權人聯邦銀行聲請執行之債權本金為81,717元、台
    新銀行為397,286元、匯豐銀行為108,610元，有上揭各該執
    行卷宗可稽，復參以於系爭強制執行事件中第三人榮總埔里
    分院陳報薪資債權數額為9,000元，若本件其餘債權人欲行
    使渠等之債權，亦得請求就前開強制執行程序併案聲明參與
    分配，自無礙於債權人間之公平受償。綜合以上各情，暨兼
    顧債權人權益考量，本院認聲請人本件保全處分之聲請，並
    無保全之必要，應予駁回。
四、爰裁定如主文。
中    華    民    國   110    年     8     月    18   日
                    民事第一庭  法  官  葛耀陽
以上正本係照原本作成。
如對本裁定抗告，應於收受裁定正本送達後10日內向本院提出抗
告狀，並繳納抗告裁判費新臺幣1,000 元。
中　　華　　民　　國　　110 　年　　8 　　月　　19　　日
                                書記官  黃婉淑